臺灣屏東地方法院刑事判決　　　　　　　 93年度易字第684號
公　訴　人　臺灣屏東地方法院檢察署檢察官
被　　　告　辛○○
上列被告因竊盜案件，經檢察官提起公訴（93年度偵字第4795號
），本院判決如下：
    主  文
辛○○共同連續竊盜，累犯，處有期徒刑壹年陸月。
    事  實
一、辛○○前曾因竊盜案件，經法院判處有期徒刑2 年10月確定
    ，一部執行後於民國90年6 月1 日縮刑假釋出監，91年5 月
    5 日假釋期滿，未經撤銷假釋，以已執行論。詎仍不思悔悟
    ，復意圖為自己不法所有，基於概括犯意，連續竊取他人之
    財物，列述如下：
(一)、自92年2 月19日凌晨1 時許起，連續於附表一編號01至04所
    示之時間、地點，單獨竊取壬○○、丙○○、乙○○、己○○等人所有之水泥板模、木樁、抽水馬達等財物得手。
(二)、92年8 月2 日凌晨3 時許，與潘崑山（另案審理）共同基於
    竊盜之犯意聯絡，在附表一編號05所示地點，共同竊取甲○○所有投幣式伴唱機及電視機各1 台得手。
(三)、92年10月4 日凌晨0 時30分，與丁○○（已另案判決確定）
    共同基於竊盜之犯意聯絡，由辛○○駕駛車號6K-6742 號自
    小貨車（癸○○所有，於92年9 月24日6 時50分在屏東縣竹
    田鄉豐明村8 號失竊，辛○○取得該車之方法不明）附載丁○○前往附表一編號06所示地點，丁○○留在自小貨車上把
    風，辛○○下車進入該處冠總公司內停放之怪手附近搜尋財
    物時，適為該公司員工庚○○發覺大喊，而未得逞，辛○○
    隨即逃離現場，丁○○則經庚○○報警當場查獲，並扣得上
    開自小貨車1 台（已發還癸○○），及放置在車上之油壓剪
    、剪刀、虎頭剪、手電筒、以剪刀製作之鑰匙各1 枝、手套
    1 雙。
二、案經屏東縣警察局潮州分局報請臺灣屏東地方法院檢察署檢
    察官偵查起訴。
    理  由
一、訊之被告辛○○坦承附表一編號05所載之竊盜犯行不諱，核
    與被害人甲○○於警詢中指述失竊情節相符，並有贓物領據
    、現場照片在卷可參，足認被告此部分自白與事實相符。
二、被告雖否認其他事實欄所載之竊盜行為，辯稱：「我有與潘
    崑山去搬伴唱機沒錯，這一件我沒意見，其他案件都不是我
    做的，而且失主陳述失竊時間、數量均不符」云云；惟查：
(一)、被告於本院94年3 月15日及同年3 月29日審理中，已分別坦
    承附表一編號01至04所載之犯罪事實不諱，有審理筆錄可稽
    ，核與其於警詢中自白竊盜之供述，及被害人壬○○、丙○○、乙○○分別於警詢中指述失竊之情節相符，並有警員帶
    同被告前往現場查證之照片附卷可佐，被告事後翻異，顯屬
    卸責之詞，並非可採。
(二)、被告附表一編號05所載之竊盜犯行，亦據共犯丁○○及被害
    人冠總公司員工庚○○於本院審理中證述明確，並當庭指認
    被告無訛，復有現場照片及警方在現場查扣之6K-6742 號自
    小貨車1 台，油壓剪、剪刀、虎頭剪、手電筒、以剪刀製作
    之鑰匙各1 枝、手套1 雙等工具可佐，事證甚明，被告此部
    分所辯，亦非可採，其竊盜犯行，堪以認定。
(三)、有關附表一編號04竊取己○○之木樁及板模部分，被害人己○○於警詢中雖陳稱：「92年5 月初我被竊取板模約200 塊
    、木樁約200 枝。」，然於本院94年3 月29日審理中卻供稱
    ：「被竊取板模約60塊、木椿約100 枝，詳細數目不清楚。
    」云云，就失竊物品數量先後所供明顯不符，且未能提出確
    實證據以資證明，實難據己○○片面所供而認定被告竊取板
    模、木椿之數量，依罪疑利益歸被告之法則，應採信被告於
    本院審理中所供：「我只是用機車載幾塊板模、木樁，是要
    釘鴿舍用的。」、「我沒有偷那麼多，我只有偷木樁10 支
    、板模10塊左右。」等語，而為有利於被告之認定，併予敘
    明。
三、論罪科刑：
(一)、核被告所為，附表一編號01至05部分，係犯刑法第320 條第
    1 項之竊盜罪，附表一編號06部分，係犯同條第3 項、第1
    項之竊盜未遂罪；公訴人就附表一編號06部分，雖認被告犯
    刑法第321 條第2 項、第1 項第3 款之攜帶兇器竊盜未遂罪
    ，然查，被告行竊當時為庚○○發覺，隨即逃離現場，已如
    前述，且上開扣案之油壓剪、剪刀、虎頭剪等可供作兇器使
    用之物品，係在停放現場之6K-6742 號自小貨車上查獲，並
    非被告隨身攜帶，此外，亦查無其他證據足以證明被告行竊
    當時身上確實攜帶兇器，應認被告此部分行為，尚與所謂攜
    帶兇器竊盜有間，公訴人起訴就此部分論以刑法第321 條第
    2 項、第1 項第3 款之罪，尚有未洽，惟因被告竊盜之基本
    社會事實相同，應將此部分起訴法條變更。被告就附表一編
    號05之竊盜犯行，與潘崑山有犯意聯絡及行為分擔、就附表
    一編號06之竊盜犯行，與丁○○有犯意聯絡及行為分擔，均
    為共同正犯。其多次竊盜行為，時間緊接，犯罪構成要件相
    同，顯係基於概括犯意所為，應依連續犯論以竊盜既遂1 罪
    ，並加重其刑。又被告曾因竊盜案件，經法院判處有期徒刑
    2 年10月確定，一部執行後於90年6 月1 日縮刑假釋出監，
    91年5 月5 日假釋期滿，未經撤銷假釋，以已執行論，有臺
    灣高等法院被告前案紀錄表在卷可稽，其於5 年內再犯本件
    有期徒刑以上之罪，應依累犯之規定遞加重其刑。
(二)、茲審酌被告前科素行，本件犯罪之動機、目的、手段、所生
    危害及犯後態度等一切情狀，量處如主文所示之刑。扣案之
    油壓剪、剪刀、虎頭剪、手電筒、以剪刀製作之鑰匙各1 枝
    及手套1 雙，雖係在被告所駕駛之6K-6742 號自小貨車上所
    查獲，然被告否認為其所有，本院亦查無證據證明該等物品
    確屬被告所有，爰不予宣告沒收。
三、公訴意旨另以：被告於附表二所載之時間、地點，竊取被害
    人戊○○之鷹架、電鋸及鋼筋彎台等物品，因認被告此部分
    行為亦涉有竊盜罪嫌等語；惟按：
(一)、犯罪事實應依證據認定之，無證據不得認定犯罪事實，又被
    告或共犯之自白，不得作為有罪判決之唯一證據，仍應調查
    其他必要之證據，以察其是否與事實相符，刑事訴訟法第15
    4 第2 項及第156 條第2 項分別定有明文。
(二)、公訴人此部分起訴事實，固據被告於本院94年3 月15日審理
    中供稱：「編號六（起訴書編號，本判決為附表二編號01）
    我只有偷板模2 、3 塊及木樁約10支左右，沒有偷其他東西
    ，這些物品都是放在路旁，並沒有放在倉庫內。」等語，然
    與其於93年1 月16日警詢中所稱：竊取木樁150 枝、板模40
    塊、鷹架20枝之數量完全不符，顯有瑕疵。
(三)、被害人戊○○於警詢中供稱：「92年8 月16日早晨5 時許，
    在屏東縣來義鄉古樓村古樓公墓旁我所有的倉庫內，被竊鷹
    架（鐵支橕）約320 枝、大電鑽4 台、小電鑽6 台、電鋸2
    台、鋼筋彎台1 台」，惟於本院94年7 月28日審理中卻改稱
    ：「被偷鐵支橕300 多枝、電鋸15台、電鑽比電鋸多1 、2
    台、鋼筋彎台2 台，還有電纜線，失竊物品放在倉庫內，有
    上鎖」云云，先後所供被竊物品數量顯不相符，且與被告所
    稱偷竊之物品種類及數量，亦大相齟齬。
(四)、有關失竊地點部分，被告於93年1 月16日帶警查證時所拍攝
    之現場照片，為一處原住民墳墓，並非倉庫等情，亦據戊○○供明屬實，足認被告上開先後不符之自白，顯與被害人戊○○失竊物品之事實無關。此外，復查無其他具體事證足認
    被告確有公訴人所指此部分之竊盜犯行，實難僅憑被告先後
    不符之自白而認定被告犯罪，被告此部分之罪行尚屬不能證
    明，惟因公訴人起訴認此部分與前開論罪科刑部分有裁判上
    一罪之連續關係，爰不另為無罪之諭知。
四、據上論斷，應依刑事訴訟法第299 條第1 項前段、第300 條
    ，刑法第28條、第56條、第320 條第1 項、第47條，罰金罰
    鍰提高標準條例第1 條前段判決如主文。
本案經檢察官何克昌到庭執行職務
中　　華　　民　　國　　94　　年　　9 　　月　　6 　　日
                  刑事第三庭  審判長法  官  楊清安
                                    法　官  楊萬益
                                    法　官　柯雅惠
右正本證明與原本無異。
如不服本判決應於收受本判決送達後十日內向本院提出上訴書狀
，其未敘述上訴理由者，並得於提起上訴後十日內向本院補提理
由書狀（均須按他造當事人之人數附繕本），切勿逕送上級法院
                      　　　        書記官  曾文玲
中　　華　　民　　國　　94　　年　　9 　　月　　6 　　日
附表一：
┌──┬───┬────────┬────────────┬───┬─────────┐
│編號│行為人│　　時間　　　　│　　　　地點　　　　　　│被害人│　失竊物品　　　　│
├──┼───┼────────┼────────────┼───┼─────────┤
│01　│辛○○│92年2 月19日凌晨│屏東縣來義鄉○○村○○段│壬○○│水泥板模50個      │
│　　│　　　│1 時許　　      │農地工寮（產業道路旁）　│　　　│木樁130 枝        │
├──┼───┼────────┼────────────┼───┼─────────┤
│02　│辛○○│92年3 月間某日凌│屏東縣新埤鄉○○○段土地│丙○○│抽水馬達1 台　　　│
│　　│　　　│晨              │（萬隆村萬安路）農舍　  │　　　│　　　　　　　　　│
├──┼───┼────────┼────────────┼───┼─────────┤
│03　│辛○○│92年3 月27日凌晨│屏東縣新埤鄉○○村○○段│乙○○│抽水馬達1 台　　　│
│　　│　　　│1 時許　　      │95號檳榔園內　　　　　  │　　　│　　　　　　　　　│
├──┼───┼────────┼────────────┼───┼─────────┤
│04　│辛○○│92年5 月間某日晚│屏東縣萬巒鄉新置村沿山公│己○○│木樁10支          │
│　　│　　　│間              │路旁空地（來義汽車修護廠│　　　│板模10塊          │
├──┼───┼────────┼────────────┼───┼─────────┤
│05  │辛○○│92年8 月2 日凌晨│屏東縣泰武鄉佳平村馬士部│甲○○│投幣式伴唱機1 組  │
│　　│潘崑山│3 時許　　　    │落獅子巷15號            │　　　│29吋電視機1 台　　│
├──┼───┼────────┼────────────┼───┼─────────┤
│06　│辛○○│92年10月4 日凌晨│屏東縣竹田鄉○○村○○路│冠總公│無（未遂）　　　　│
│　　│丁○○│0時30分         │12號空地前　　　　　　  │司　　│　　　　　　　　　│
└──┴───┴────────┴────────────┴───┴─────────┘
附表二：
┌──┬───┬────────┬────────────┬───┬─────────┐
│編號│行為人│　　時間　　　　│　　　　地點　　　　　　│被害人│　失竊物品　　　　│
├──┼───┼────────┼────────────┼───┼─────────┤
│01  │辛○○│92年8 月16日凌晨│屏東縣古樓村古樓公墓旁工│戊○○│建築鷹架、大小電鋸│
│    │　　　│5 時許　　      │寮倉庫　　　　　　　　　│　　　│、鋼筋彎台等物　　│
└──┴───┴────────┴────────────┴───┴─────────┘
附錄法條：
中華民國刑法第320條
(普通竊盜罪、竊佔罪)
意圖為自己或第三人不法之所有，而竊取他人之動產者，為竊盜
罪，處5 年以下有期徒刑、拘役或500 元以下罰金。
意圖為自己或第三人不法之利益，而竊佔他人之不動產者，依前
項之規定處斷。
前二項之未遂犯罰之。
